臺灣高雄地方法院刑事判決　　　　　　　95年度訴字第4560號
公　訴　人　臺灣高雄地方法院檢察署檢察官
被　　　告　乙○○
　　　　　　　　　　（現於臺灣高雄監獄另案執行中）
上列被告因違反毒品危害防制條例案件，經檢察官提起公訴（95
年度毒偵字第7793、7917號），本院判決如下：
    主  文
乙○○施用第一級毒品，累犯，處有期徒刑壹年。
    事  實
一、乙○○前(1)於民國93年間因施用毒品案件，本院以93年度毒
    聲字第416 號裁定送觀察、勒戒，因有繼續施用之傾向，復
    經本院以93年度毒聲字第764 號裁定令入戒治處所施以強制
    戒治，於93年12月15日強制戒治執行完畢釋放，並由臺灣高
    雄地方法院檢察署檢察官以93年度戒毒偵字第1195號為不起
    訴處分確定；(2)又於93年間，復因竊盜案件，經本院以92年
    度易字第2342號判處有期徒刑8 月確定，甫於94年8 月14日
    縮刑期滿執行完畢。
二、詎仍未戒除毒癮，復於強制戒治執行完畢5 年內，基於反覆
    、延續施用第一級毒品海洛因之單一行為決意，自95年7 月
    14日某時起至同年10月1 日22時許止，在其位於高雄縣路竹
    鄉○○村○○路211 之1 號住處，以針筒施打海洛因之方式
    ，平均每2 至3 天施用海洛因1 次。嗣於：(一)95年8 月28日
    19時40分許，因另涉犯機車竊盜案件，經高雄縣政府警察局
    湖內分局員警，在高雄縣路竹鄉○○路與新生路口為警逮捕
    ，於警詢中經徵得其同意採集尿液送驗，檢驗結果呈現嗎啡
    陽性反應；(二)95年9 月18日20時50分許，在高雄縣路竹鄉○
    ○路5 巷79弄15號前，因形跡可疑，而遭警盤查嗣經採尿送
    驗，而查悉上情。
二、案經高雄縣政府警察局湖內分局報告臺灣高雄地方法院檢察
    署檢察官偵查起訴。
    理  由
一、本件被告乙○○所犯係死刑、無期徒刑、最輕本刑為3 年以
    上有期徒刑以外之罪，其於準備程序中就被訴事實為有罪之
    陳述，經法官告知簡式審判程序之旨，並聽取公訴人及被告
    之意見後，經本院裁定由受命法官獨任進行簡式審判程序，
    合先敘明。
二、上開犯罪事實，業據被告乙○○於本院審理中坦承不諱，且
    被告歷次為警採尿送驗結果，均確呈嗎啡陽性反應，此有台
    灣檢驗科技股份有限公司95年9 月14日、95年9 月27日濫用
    藥物尿液檢驗報告（檢體編號：湖警0265號、湖警0298號）
    ，暨各該查獲毒品案件嫌犯尿液對照表共2 紙附卷可稽，足
    徵被告之自白與事實相符，堪以採信，是本案事證明確，被
    告施用第一級毒品海洛因之犯行，洵堪認定。
三、按犯毒品危害防制條例第10條之罪，經觀察、勒戒後，認無
    繼續施用毒品之傾向，應即釋放，並為不起訴處分；認有繼
    續施用毒品之傾向者，應由檢察官聲請法院裁定令入戒治處
    所施以強制戒治，至無繼續戒治之必要，強制戒治期滿，應
    即釋放，由檢察官為不起訴處分。經觀察勒戒、強制戒治執
    行完畢釋放後，5 年內再犯第10條之罪，依93年1 月9 日修
    正施行之毒品危害防制條例第23條第2 項規定意旨，應由檢
    察官偵查起訴。經查：本件被告因施用毒品案件，本院以93
    年度毒聲字第416 號裁定送觀察、勒戒，因有繼續施用之傾
    向，復經本院以93年度毒聲字第764 號裁定令入戒治處所施
    以強制戒治，於93年12月15日強制戒治執行完畢釋放，並由
    臺灣高雄地方法院檢察署檢察官以93年度戒毒偵字第1195號
    為不起訴處分確定等情，有臺灣高等法院被告全國前案紀錄
    表1 份在卷可按。詎仍不知戒絕，於觀察勒戒、強制戒治執
    行完畢釋放後5 年內，再犯本件毒品危害防制條例第10條之
    罪，有臺灣高等法院被告前科紀錄表可證，依前開規定，應
    予依法論科。
四、核被告所為，係犯毒品危害防制條例第10條第1 項之施用第
    一級毒品海洛因罪。被告施用第一級毒品前持有第一級毒品
    之行為，本應各論以持有之罪，惟各該次持有毒品之低度行
    為均為其後施用毒品之高度行為所吸收，不另論罪。按刑事
    法若干犯罪行為態樣，本質上原具有反覆、延續實行之特徵
    ，立法時既予特別歸類，定為犯罪構成要件之行為要素，則
    行為人基於概括之犯意，在密切接近之一定時、地持續實行
    之複次行為，倘依社會通念，於客觀上認為符合一個反覆、
    延續性之行為觀念者，於刑法評價上，即應僅成立一罪。學
    理上所稱「集合犯」之職業性、營業性或收集性等具有重複
    特質之犯罪均屬之（最高法院95年度台上字第1079號、第39
    37號、第4686號判決意旨參照）。而毒品危害防制條例既依
    成癮性、濫用性及對社會危害性將毒品分為4 級，且僅處罰
    施用第1 、2 級毒品，足見該條例所處罰施用第1 、2 級毒
    品，其構成要件行為之要素係具有成癮、濫用之反覆、延續
    實行之性質，且依社會通念於客觀上認為係符合一個反覆、
    延續性之行為觀念。經查，本件被告於本院審理中自承其自
    95年7 月14日起至同年10月1 日22時止，在其前揭住處，以
    針筒施打海洛因之方式，平均每2 至3 天施用海洛因1 次，
    如有錢的話，次數約1 天2 次，500 元價值之毒品分2 次便
    施用完畢等語，足認被告具有毒品之成癮性，且於密切接近
    之時間反覆持續施用毒品，參酌上開說明，應認將被告多次
    施用第一級毒品海洛因之犯行，評價為集合犯，論以一罪，
    較符社會通念。被告有事實欄所載之前科紀錄，於94年8 月
    14日縮刑期滿執行完畢等情，有上開前案紀錄表1 份在卷可
    憑，其於刑之執行完畢後，5 年內故意再犯本件有期徒刑以
    上之罪，為累犯，應加重其刑。爰審酌被告無視毒品可能對
    自身及家庭所造成之戕害，及對社會治安形成之潛在危險，
    屢犯施用毒品之罪，足見其戒絕毒癮之意志不堅，本不宜寬
    貸，惟念其犯後坦承犯行，態度良好，及施用毒品乃戕害自
    身健康，尚未直接危害他人等一切情狀，量處如主文所示之
    刑。
據上論斷，應依刑事訴訟法第273 條之1 第1 項、第299 條第1
項前段，毒品危害防制條例第10條第1 項，刑法第11條前段、第
47條第1 項，判決如主文。
本案經檢察官甲○○到庭執行職務。
中　　華　　民　　國　　96　　年　　 1　　月　　26　　日
                  刑事第十庭    法　官  鄭凱文
以上正本證明與原本無異。
如不服本判決，應於收受送達後10日內向本院提出上訴書狀。
中　　華　　民　　國　　96　　年　　1 　　月　　29　　日
                                書記官  林慧芬
附錄本案論罪法條：
毒品危害防制條例第10條第1項
施用第一級毒品者，處6 月以上5 年以下有期徒刑。
